【裁判字號】    98,交聲,888
【裁判日期】    980407
【裁判案由】    違反道路交通管理處罰條例聲明異議
【裁判全文】
臺灣桃園地方法院刑事裁定             98年度交聲字第888號
原處分機關  交通部公路總局新竹區監理所中壢監理站
異  議  人
即受處分人  甲○○
上列異議人即受處分人因違反道路交通管理處罰條例案件，對於
交通部公路總局新竹區監理所中壢監理站民國98年3 月10日所為
之處分（原處分案號：壢監裁字第裁53-DB0000000號）聲明異議
，本院裁定如下：
    主  文
異議駁回。
    理  由
一、原處分意旨略以：異議人即受處分人甲○○（下稱異議人）
    於民國98年1 月19日凌晨3 時5 分許，駕駛車號1370-FP 號
    自用小客車，行經桃園縣觀音鄉○○路○ 段與環中路路口，
    為桃園縣政府警察局大園分局新坡派出所員警舉發「拒絕接
    受呼氣酒精檢測（酒後駕車）」之違規，依道路交通管理處
    罰條例第35條第4 項及第67條第2 項之規定，處罰鍰新臺幣
    （下同）6 萬元、吊銷駕駛執照，及3 年內禁考等語。
二、聲明異議意旨略以：伊當時並非酒後駕車至警方路檢點前40
    公尺處（亦即桃園縣觀音鄉○○路○ 段與環中路路口，下稱
    被舉發地點）路旁停車，而係於98年1 月18日晚間駕駛該車
    輛至被舉發地點停妥後步行至約200 公尺外之田園音樂茶坊
    與友人酒敘，於翌日（19日）凌晨3 時許，酒後步行至被臨
    檢地點取車準備返家，車輛尚未移動即遭警盤查，伊有喝酒
    ，但伊並沒有駕駛車輛，伊是在車上休息6 、7 分鐘後，警
    察才上前盤查，伊沒有酒後駕車之行為，與法規構成要件不
    符，伊沒有犯法，因此拒絕接受檢測等語。
三、按汽車駕駛人拒絕接受酒精濃度超過規定標準測試之檢定者
    ，處6 萬元罰鍰，並當場移置保管該汽車及吊銷該駕駛執照
    ，道路交通管理處罰條例第35條第4 項前段定有明文；又汽
    車駕駛人，曾依道路交通管理處罰條例第35條第4 項前段規
    定吊銷駕駛執照者，3 年內不得考領駕駛執照，同條例第67
    條第2 項亦有明文。
四、經查：
  (一)異議人於98年1 月18日晚間在被舉發地點附近之田園音樂茶
    坊與友人酒敘，而於98年1 月19日凌晨3 時5 分許，在被舉
    發地點，於車號1370-FP 號自用小客車內為警盤查等情，業
    據異議人坦承不諱，復有桃園縣政府警察局舉發違反道路交
    通管理事件通知單在卷可稽，此部分事實應堪認定。
  (二)異議人雖辯稱：伊係將車子停在路邊，喝酒後前往取車，當
    時伊沒有駕駛車輛云云，惟查：證人即舉發員警楊書維（桃
    園縣政府警察局大園分局新坡派出所）到庭證稱：伊當日是
    實施路檢後準備要離開，看到異議人駕駛車輛從觀音往中壢
    方向行駛，隨後停在被舉發地點，伊過2 、3 分鐘後上前盤
    查，當時異議人的車子沒有熄火，異議人當天去飲酒的田園
    音樂茶坊就有停車場，沒必要將車子停在此處，況且被舉發
    地點是在兩個紅綠燈中間，不能停車，此外，當日兩點半到
    三點間在該處實施路檢，路檢前會先看附近有無車輛，當時
    該處並沒有異議人的車輛等語甚詳（見本院卷第27 -28頁）
    ，證人即另一舉發員警張欽裕（桃園縣政府警察局大園分局
    新坡派出所）到庭證稱：當天兩點半到三點在該處執行路檢
    ，三點左右準備離開時，看到異議人的車子行進中然後停在
    巡邏車前面幾十公尺，伊經過2 、3 分鐘後上前盤查，靠近
    異議人的車子有聞到酒味，警方有要求檢測，但異議人拒絕
    ，異議人的車子當時是在發動狀態等語明確（見本院卷第28
    -29 頁），經核，上開隔離訊問之兩位證人，證述情節均能
    相互佐證，此外，並有桃園縣政府警察局大園分局新坡派出
    所當日職務分配表在卷可按（見本院卷第35頁），參以證人
    楊書維、張欽裕為執勤乙○，與異議人互不相識，亦無仇怨
    ，復到庭具結為以上之證述，應無甘冒偽證重罪而設詞誣陷
    異議人之理，且其等所證本件舉發經過事實，具體明確，顯
    非一般憑空捏造證詞可擬，證詞應可採信。從而，異議人上
    開違規事實，堪以認定，其前揭所辯，自不足採。
五、綜上所述，異議人確於前揭時、地，酒後駕車，拒絕接受呼
    氣酒精檢測，從而原處分機關依道路交通管理處罰條例第35
    條第4 項及第67條第2 項規定，裁處罰鍰6 萬元，並吊銷駕
    駛執照，3 年內禁考，核無違誤。本件異議為無理由，應予
    駁回。
六、依道路交通案件處理辦法第19條，裁定如主文。
中    華    民    國    98    年    4     月    7     日
                  交通法庭    法  官  林宜靜
以上正本證明與原本無異。
如不服本裁定，應於裁定送達後5 日內向本院提出抗告狀。
                              書記官  黃俊燁
中    華    民    國    98    年    4     月    9     日


司法院資訊處製作；財團法人民間司法改革基金會備份。
